Minutes et répertoires du notaire Edme François FAISEAU-LAVANNE, 16 janvier 1841 - 28 décembre 1864 (étude XXIV)
Archives nationales
- Minutes de Edme François FAISEAU-LAVANNE, 16 janvier 1841 - 28 décembre 1864; MC/ET/XXIV/1311 - MC/ET/XXIV/1410
  - Minutes. 1851, janvier - avril, janvier - avril 1851; MC/ET/XXIV/1350
    - Succession, notoriété., 25 mars 1851; MC/ET/XXIV/1350
      Nom, qualité: (M.) Thiery, Henri Marie.
      Profession: consul de suede et de norvege.
      Domicile: Fleche (la) (Sarthe) Bire.
      Relations: legataire de l'intervenant 3.
      Nom, qualité: (M.) Devinck, Jeanne Louise Laurence.
      Domicile: Dunkerque (Nord).
      Relations: épouse de l'intervenant 1.
      Nom, qualité: (M.) Archdeacon, Edmond Jacques.
    - Quittance, paiement de créance sur adjudication d'hotel, 30283f sur 60050f, Bar-le-Duc (Meuse) rue Lapique, 10., 28 mars 1851; MC/ET/XXIV/1350
      Nom, qualité: (M.) Seze de, Anne Catherine Honorine.
      Domicile: Paris (Paris) rue de la Ville-Leveque, 27ter.
      Relations: épouse de l'intervenant 2, créancier(e) de l'intervenant 4.
      Nom, qualité: (M.) Rohault de Fleury de, Hubert.
      Domicile: Paris (Paris) rue de la Ville-l'Eveque, 27ter.
      Nom, qualité: (Mme ou Mlle) Coucy de, Marie Charlotte Julienne.
      Domicile: Bar-le-Duc (Meuse).
      Nom, qualité: (M.) Oudinot, Nicolas Charles (duc, Reggio), Reggio (italie).
      Profession: marechal-de-France
    - Succession, notoriété., 28 mars 1851; MC/ET/XXIV/1350
      Nom, qualité: (Mme ou Mlle) Gigout, Francoise Rosalie.
      Domicile: Paris (Paris) rue Saint-Romain, 15.
      Nom, qualité: (M.) Raouset, Joseph.
      Profession: lithographe, Paris (Paris).
      Domicile: Paris (Paris) rue Saint-Romain, 15
    - Transport, créance, 80000f., 28 mars 1851; MC/ET/XXIV/1350
      Nom, qualité: (Mme ou Mlle) Villemar, Marie Elisabeth.
      Domicile: Paris (Paris) rue de la Concorde, 22.
      Relations: veuve de l'intervenant 2, créancier(e) de l'intervenant 3.
      Nom, qualité: (M.) Prince-Ferte.
      Nom, qualité: (M.) Tourolle de, Charles Michel.
      Domicile: Paris (Paris) rue Barbet-de-Jouy, 32.
      Profession: lieutenant-general (retraite).
      Intervenant 7, en deuxième partie:
      Nom, qualité: (M.) Duquesne, Edouard Desire.
      Domicile: Chatillon-sous-Bagneux (Hauts-de-Seine)
    - Procuration acte, acceptation de donation en avancement d'hoirie., 31 mars 1851; MC/ET/XXIV/1350
      Nom, qualité: (Mme ou Mlle) Petit, Josephine Jeanne.
      Domicile: Paris (Paris) rue Meslay, 45.
      Relations: veuve de l'intervenant 2, épouse de l'intervenant 3, donataire de l'intervenant 4.
      Nom, qualité: (M.) Tourneux, Jean Baptiste Lazare.
      Profession: notaire (ancien).
      Nom, qualité: (M.) Gallois, Etienne.
      Profession: proprieraire.
      Nom, qualité: (Mme ou Mlle) Coulon, Anne.
      Domicile: Courson-les-Carrieres (Yonne).
      Relations: veuve de l'intervenant 5, belle-mère de l'intervenant 1.
      Nom, qualité: (M.) Tourneux, Jean Baptiste.
      Nom, qualité: (M.) Tourneux, Nicolas.
      Domicile: Courson-les-Carrieres (Yonne)
    - Procuration rente publique, vente de rente etat 5% et 3%., 31 mars 1851; MC/ET/XXIV/1350
      Nom, qualité: (M.) Cottin, Jean Etienne Desire.
    - Succession, notoriété., 1er avril 1851; MC/ET/XXIV/1350
      Profession: employe, Paris (Paris).
    - Procuration acte, prise de possession de succession., 6 avril 1851; MC/ET/XXIV/1350
      Nom, qualité: (M.) Cousturier, Philippe.
      Domicile: Billy-les-Chanceaux (Côte-d'Or).
      Relations: tuteur de l'intervenant 3.
      Nom, qualité: (Mme ou Mlle) Lucy, Marie.
      Nom, qualité: (M.) Patinot, Joseph Alexandre.
      État civil: interdit.
      Domicile: Paris (Paris) rue du Faubourg-St-Antoine, 333, maison-de-Sinterdit.
      Relations: héritier de l'intervenant 4, fils de l'intervenant 4.
      Nom, qualité: (M.) Tronchon, Amedee Charles Alexandre.
      Profession: avoué au tribunal de la seine, Paris (Paris).
      Domicile: Paris (Paris) rue Saint-Antoine, 110
    - Succession, notoriété., 7 avril 1851; MC/ET/XXIV/1350
      Nom, qualité: (M.) Moureau, Adrien Victor.
      Domicile: Paris (Paris) rue de Grenelle-St-Germain, 43
    - Notoriété, prenoms., 8 avril 1851; MC/ET/XXIV/1350
      Nom, qualité: (Mme ou Mlle) Delagonde, Amelie Claire Clotilde Olympe.
      Domicile: Paris (Paris) rue de l'Universite, 83
    - Testament olographe, dépôt., 9 avril 1851; MC/ET/XXIV/1350
      Nom, qualité: (M.) Destouet, Pierre Vincent.
      Profession: chef-de-bureau au ministère de la guerre, Paris (Paris).
      Domicile: Paris (Paris) rue du Rocher, 13
    - Procuration générale, dépôt., 10 avril 1851; MC/ET/XXIV/1350
      Nom, qualité: (M.) Cornillot, Alexandre Felix Gabriel.
      Profession: sous-commissaire-de-marine, archiviste du conseil-prive de guadeloupe, Basse-Terre (guadeloupe (la)).
      Domicile: Basse-Terre (la) (guadeloupe (la)).
      Relations: sœur de l'intervenant 1
    - Succession, notoriété., 12 avril 1851; MC/ET/XXIV/1350
    - Transport, droits successifs, 200f., 15 avril 1851; MC/ET/XXIV/1350
      Nom, qualité: (Mme ou Mlle) Moineau, Emilie Flore.
      Domicile: Paris (Paris) rue Vivienne, 55.
      Relations: fille de l'intervenant 3, héritier de l'intervenant 3, fille de l'intervenant 4.
      Nom, qualité: (M.) Colombel, Antoine Jean.
      Profession: marchand de vin, Versailles (Yvelines).
      Domicile: Versailles (Yvelines).
      Nom, qualité: (Mme ou Mlle) Roger, Catherine.
      Nom, qualité: (M.) Moineau, Charles.
    - Succession, notoriété., 16 avril 1851; MC/ET/XXIV/1350
      Nom, qualité: (M.) Boulanger, Jacques.
      Relations: au service de l'intervenant 2.
      Domicile: Paris (Paris) rue du Faubourg-St-Honore
    - Dépôt de pièces, certificat d' inscription de rente etat 5%, 137f., 22 avril 1851; MC/ET/XXIV/1350
      Nom, qualité: (M.) Moineau, Antoine Henri.
      Profession: licencie-en-droit.
      Relations: intervenant pour l'intervenant 02.
      Nom, qualité: (Mme ou Mlle) Nuyts, Heloise Louise
    - Succession, notoriété., 23 avril 1851; MC/ET/XXIV/1350
      Nom, qualité: (M.) Proffit, Marie Joseph.
      Domicile: Paris (Paris) rue Culture-Ste-Catherine, 44
    - Vente, propriété, 36000f, Villepinte (Seine-Saint-Denis) chateau., 24 avril 1851; MC/ET/XXIV/1350
      Nom, qualité: (M.) Savalete, Augustin Charles Theophile.
      Profession: conseiller-maitre à la cour-des-comptes, Paris (Paris).
      Domicile: Paris (Paris) rue Pigalle, 26.
      Nom, qualité: (Mme ou Mlle) Savalete, Louise Lony.
      Domicile: Paris (Paris) rue Notre-Dame-de-Lorette, 47.
      Nom, qualité: (M.) Desboeufs, Antoine.
      Profession: sculpteur, Paris (Paris).
      Nom, qualité: (M.) Savalette, Isidore Paulin.
      Domicile: Paris (Paris) rue de la Bruyere, 15
    - Succession, notoriété., 24 avril 1851; MC/ET/XXIV/1350
      Nom, qualité: (M.) Desveaux, Benedict Francois.
      Profession: officier d'artillerie (retraite).
      Domicile: Paris (Paris) rue Neuve-Coquenard, 32bis
    - Procuration rente publique, vente de rente etat 5%, 1500f., 24 avril 1851; MC/ET/XXIV/1350
      Nom, qualité: (M.) Leleu, Joseph Auguste.
      Profession: employe au secretariat-general du gouvernement d'algerie, Alger (algerie).
      Domicile: Alger (algerie) rue de Chartres.
      Nom, qualité: (M.) Belin, Julles Celestin Ferdinand.
      Profession: receveur-de-rentes, Paris (Paris).
    - Succession, notoriété., 25 avril 1851; MC/ET/XXIV/1350
      Intervenant 1, indirect:
      Nom, qualité: (M.) Chauvet, Charles Edouard.
      Profession: capitaine-instructeur de dragons, Joigny (Yonne), Garnison.
      Domicile: Joigny (Yonne)
    - Obligation, emprunt, 5000f., 30 avril 1851; MC/ET/XXIV/1350
      Nom, qualité: (Mme ou Mlle) Morin, Marguerite.
      Domicile: Paris (Paris) rue Saint-Denis, 268.
      Nom, qualité: (M.) Sonet, Antoine Francois.
      Domicile: Batignolles (les) (Paris) Grande-Rue, 43
    - Décharge, paiement de prix de vente de terre (2), 800f, Chatenay-Malabry (Hauts-de-Seine)., 30 avril 1851; MC/ET/XXIV/1350
      Nom, qualité: (Mme ou Mlle) Osmond D', Louise Eleonore Adelaide.
      Domicile: Paris (Paris) rue d'Anjou-St-Honore, 40.
      Nom, qualité: (M.) Boigne de, Benoist.
      Nom, qualité: (M.) Dore, Auguste Isidore.
      Profession: clerc-de-notaire, Paris (Paris).
      Domicile: Paris (Paris) rue Vivienne, 55
  - Minutes. 1851, mai - août, mai - août 1851; MC/ET/XXIV/1351
    - Procuration acte, prise de possession de succession., 3 mai 1851; MC/ET/XXIV/1351
      Nom, qualité: (Mme ou Mlle) Mayor, Louise Etiennette.
      Domicile: Paris (Paris) rue Saint-Andre-des-Arts, 60.
      Relations: épouse de l'intervenant 2, héritier de l'intervenant 3, héritier de l'intervenant 5.
      Nom, qualité: (M.) Delille, Marie Martin Jean Armand.
      Profession: ministre de l'eglise-reformee, Paris (Paris).
      Nom, qualité: (Mme ou Mlle) Carrel, Louise.
      Domicile: Geneve (suisse).
      Relations: épouse de l'intervenant 4, mère de l'intervenant 1.
      Nom, qualité: (M.) Mayor, Francois Isaac.
      Profession: docteur-en-chirurgie, Geneve (suisse).
      Nom, qualité: (M.) Carrel, Etienne David.
      Relations: grand-père maternel de l'intervenant 1.
      Nom, qualité: (M.) Mayot, Isaac.
      Domicile: Geneve (suisse)
    - Vente, parts d'office d'agent de change, 74090f sur 800000f., 3 mai 1851; MC/ET/XXIV/1351
      Nom, qualité: (personne morale) Archdeacon (hoirs).
      Domicile: Paris (Paris) rue Laffitte, 14.
      Nom, qualité: (M.) Veron-Duverger, Etienne Louis Theodore.
      Domicile: Paris (Paris) rue de Trevise, 30
    - Procuration acte, cession d'usufruit de droits de succession., 7 mai 1851; MC/ET/XXIV/1351
      Relations: épouse de l'intervenant 2, héritier de l'intervenant 3, héritier de l'intervenant 5, cedant ses droits à l'intervenant 04.
      Nom, qualité: (M.) Delille, Marie Martin Jean Isidore.
      Profession: ministre de l'eglise-reformee.
      Nom, qualité: (M.) Mayor, Isaac.
    - Procuration acte, administration de succession., 8 mai 1851; MC/ET/XXIV/1351
      Nom, qualité: (M.) Amelin, Jean Louis.
      Domicile: Paris (Paris) rue de la Pepiniere, 26.
      Nom, qualité: (Mme ou Mlle) Berger, Jeanne.
      Relations: épouse de l'intervenant 1, héritier de l'intervenant 3.
      Relations: veuve de l'intervenant 4, veuve de l'intervenant 5, mère de l'intervenant 2.
    - Donation entre vifs, maisons (3), Paris (Paris) rue de la Pepiniere, 22-24-26., 9 mai 1851; MC/ET/XXIV/1351
      Profession: conseiller à la cour-d'appel (honoraire), Paris (Paris).
      Domicile: Paris (Paris) rue la Pepiniere, 26.
      Nom, qualité: (Mme ou Mlle) Amelin, Louise Clemence.
      Domicile: Paris (Paris) rue Duphot, 10.
      Relations: fille de l'intervenant 1, épouse de l'intervenant 3.
      Nom, qualité: (M.) Lamy, Jacques Eugene.
      Nom, qualité: (M.) Amelin, Joseph Marie Eugene.
      Domicile: Avallon (Yonne).
      Relations: fils de l'intervenant 1
    - Procuration rente publique, dépôt, vente de rente etat 5%, 130f., 10 mai 1851; MC/ET/XXIV/1351
      Nom, qualité: (Mme ou Mlle) Hallin, Jeanne.
      Domicile: Saint-Doulchard (Cher) Sinay.
      Nom, qualité: (M.) Moineau, Jules Antoine Henri.
    - Bail, boutiques (2), loyer 3220f, Paris (Paris) rue de Luxembourg, 48 X rue Neuve-des-Capucines, 23., 10 mai 1851; MC/ET/XXIV/1351
      Nom, qualité: (M.) Lointier, Jean Baptiste Onesime.
      Profession: boucher (marchand), Paris (Paris).
      Domicile: Paris (Paris) rue Saint-Honore, 16
    - Procuration rente publique, dépôt, vente de rente etat 5%, 220f., 16 mai 1851; MC/ET/XXIV/1351
      Nom, qualité: (M.) Potelune, Michel.
      Profession: serrurier (ouvrier), Bourges (Cher).
      Domicile: Bourges (Cher).
      Nom, qualité: (Mme ou Mlle) Potelune, Marguerite.
      Domicile: Gron (Cher).
      Nom, qualité: (M.) Dubois, Louis.
      Profession: journalier, Gron (Cher).
    - Procuration rente publique, dépôt, vente de rente etat 5%, 4600f., 16 mai 1851; MC/ET/XXIV/1351
      Nom, qualité: (Mme ou Mlle) Mireau, Louise Coraly.
      Domicile: Autreche (Indre-et-Loire) chateau.
      Nom, qualité: (M.) Martineau, Michel Joseph.
      Nom, qualité: (M.) Santerre, Auguste Edmond.
      Domicile: Paris (Paris) rue Saint-Georges, 6
    - Quittance, paiement de dot, 1000f., 16 mai 1851; MC/ET/XXIV/1351
      Nom, qualité: (M.) Coquil, Hyacinthe Ambroise.
      Profession: droguiste (marchand), Paris (Paris).
      Domicile: Paris (Paris) rue Aubry-le-Boucher, 27.
      Nom, qualité: (Mme ou Mlle) Dubosc, Rosa Seneline.
      Relations: épouse de l'intervenant 1, fille de l'intervenant 3.
      Nom, qualité: (Mme ou Mlle) Fallot, Marie Anne.
      Domicile: Vaugirard (Paris) impasse de la Planchette.
      Nom, qualité: (M.) Dubosc, Andre Charles.
    - 188, maison, corps de logis (2), mise-a-prix 70000f, Paris (Paris) rue de Malte, 24., 17 mai 1851; MC/ET/XXIV/1351
      Nom, qualité: (M.) Roger, Ignace Auguste.
      Domicile: Paris (Paris) rue Vivienne, 38bis
    - Procuration rente publique, vente de rente etat 5%., 21 mai 1851; MC/ET/XXIV/1351
      Nom, qualité: (Mme ou Mlle) O'Callaghan, Eliza Elvire.
      Domicile: Dijon (Côte-d'Or).
      Nom, qualité: (M.) Lucy, Adrien.
      Profession: receveur-general de la cote-d'or, Dijon (Côte-d'Or).
      Nom, qualité: (M.) Callaghan, Luc Auguste.
      Profession: banquier, Paris (Paris).
      Domicile: Paris (Paris) rue Neuve-des-Mathurins, 40
    - Procuration rente publique, vente de rente etat 5%, 250f., 23 mai 1851; MC/ET/XXIV/1351
    - Transport, créance, 10000f., 23 mai 1851; MC/ET/XXIV/1351
      Nom, qualité: (M.) Morin, Charles Claude.
      Domicile: Magny-en-Vexin (95).
      Nom, qualité: (M.) Bochin, Ange Marie Jules.
      Domicile: Paris (Paris) rue la Bruyere, 10.
      Nom, qualité: (Mme ou Mlle) Nicolle, Elise.
      État civil: interdite.
      Domicile: Clermont (Oise) Maison de Sante.
      Relations: representé(e) par l'intervenant 04.
      Nom, qualité: (M.) Nicolle, Louis Jules Remy.
      Domicile: Paris (Paris) rue du Faubourg-St-Denis, 14.
      Relations: frère de l'intervenant 3, tuteur de l'intervenant 3
    - Quittance, paiement de créance sur prix d'immeuble, 10000f sur 65000f, Paris (Paris) avenue des Champs-Elysees, 23., 26 mai 1851; MC/ET/XXIV/1351
      Nom, qualité: (M.) Provost, Jean Baptiste Francois.
      Profession: societaire de la comedie-francaise, Paris (Paris).
      Domicile: Paris (Paris) rue Neuve-Saint-Augustin, 5.
      Relations: subrogé(e) de l'intervenant 2.
      Nom, qualité: (Mme ou Mlle) Lemaigre de Saint-Maurice, Antoinette Angelique Francoise.
      Domicile: Paris (Paris) boulevard Saint-Denis, 12.
      Relations: veuve de l'intervenant 3, créancier(e) de l'intervenant 4.
      Nom, qualité: (M.) Grelet, Joseph Louis.
      Nom, qualité: (M.) Lechat, Jean Louis.
      Profession: fabricant de voitures, Paris (Paris).
      Domicile: Paris (Paris) avenue des Champs-Elysees, 23.
      Relations: acheteur de l'intervenant 2, emprunteur(s) de l'intervenant 5.
      Domicile: Batignolles-Monceaux (les) (Paris) Grande-Rue, 43.
      Relations: subrogé(e) de l'intervenant 1.
      Nom, qualité: (Mme ou Mlle) Serviere, Anais.
      Profession: marchande de modes, Paris (Paris).
      Domicile: Paris (Paris) rue des Filles-St-Thomas, 5.
    - Transport, créance, 10000f., 27 mai 1851; MC/ET/XXIV/1351
      Nom, qualité: (M.) Bertrand, Louis Alphonse.
      Profession: architecte, Paris (Paris).
      Domicile: Paris (Paris) boulevard Beaumarchais, 40.
      Nom, qualité: (M.) Petitot, Bernard.
      Profession: chirurgien-major (ancien), propriétaire.
      Domicile: Paris (Paris) rue Rumfort, 12.
    - Transport, créance, 25000f., 28 mai 1851; MC/ET/XXIV/1351
      Nom, qualité: (M.) Courtoy, Pierre Marie Adolphe.
      Profession: cordier (marchand), Paris (Paris).
      Domicile: Paris (Paris) rue Saint-Antoine, 124.
      Domicile: Paris (Paris) rue Barbet-de-Jouy, 32
    - Convention, dépôt, exploitation de brevet pour l'amelioration de l'eau-de-vie., 3 juin 1851; MC/ET/XXIV/1351
      Nom, qualité: (M.) Loubat, Joseph Alphonse.
      Domicile: Paris (Paris) rue Saint-Honore, 350.
      Nom, qualité: (M.) Loubat, Joseph Florimond.
      Domicile: Reole (la) (Gironde).
      Relations: frère de l'intervenant 1.
      Nom, qualité: (M.) Roger, Louis.
      Domicile: Paris (Paris) rue de l'Universite, 123.
      Nom, qualité: (M.) Abele, Francois Joseph Charles Kilian.
      Profession: négociant, Ludes (Marne).
      Domicile: Ludes (Marne)
    - Désistement, nantissement sur droits successifs, garantie 10000f., 5 juin 1851; MC/ET/XXIV/1351
      Nom: Sous-Comptoir Des Entrepreneurs.
      Domicile: Paris (Paris) rue de Richelieu, 15.
      Relations: créancier(e) de l'intervenant 5.
      Nom, qualité: (personne morale) Patinot (hoirs).
      Relations: héritiers de l'intervenant 3, débiteur de l'intervenant 5.
      Nom, qualité: (M.) Gariel, Marie Maurice.
      Profession: docteur-en-medecine.
      Relations: débiteur de l'intervenant 2.
      Domicile: Paris (Paris) rue de Vaugirard, 97.
      Relations: héritier de l'intervenant 2, emprunteur(s) de l'intervenant 1.
      Nom, qualité: (Mme ou Mlle) Gariel, Albertine Cecile Marie.
      Domicile: Paris (Paris) rue Pigalle, 21.
      Relations: veuve de l'intervenant 8, créancier(e) de l'intervenant 6.
      Nom, qualité: (M.) Demouy, Jean Marie Alexandre.
    - Procuration générale., 5 juin 1851; MC/ET/XXIV/1351
      Nom, qualité: (M.) Archdeacon, Charles Maurice.
      Domicile: Paris (Paris) place Vendome, 10.
      Domicile: Paris (Paris) rue du Vingt-Neuf-Juillet, 6
    - Procuration acte, perception d'arrerages de rente, obligation 18500f., 5 juin 1851; MC/ET/XXIV/1351
      Nom, qualité: (M.) Baouset, Edmond Joseph.
      Profession: employe au ministère de la guerre, Paris (Paris).
      Relations: fils de l'intervenant 4, héritier de l'intervenant 4.
      Nom, qualité: (Mme ou Mlle) Baouset, Sidonie.
      Domicile: Paris (Paris) rue de Vaugirard, 11.
      Relations: épouse de l'intervenant 3, fille de l'intervenant 4, héritier de l'intervenant 4.
      Nom, qualité: (M.) Verger, Louis Antoine.
      Profession: peintre en batiments, Paris (Paris).
      Relations: épouse de l'intervenant 5, créancier(e) de l'intervenant 6.
      Nom, qualité: (M.) Baouset, Joseph.
      Relations: père de l'intervenant 1, père de l'intervenant 2.
      Nom, qualité: (M.) Barbancois de, Leon Formose
    - Quittance, remboursement d'emprunt, 11440f., 5 juin 1851; MC/ET/XXIV/1351
      Profession: docteur-en-medecine, Paris (Paris).
      Relations: emprunteur(s) de l'intervenant 5.
      Relations: veuve de l'intervenant 6, subrogé(e) de l'intervenant 1.
    - Procuration revenus, recouvrement de toutes rentes., 6 juin 1851; MC/ET/XXIV/1351
      Nom, qualité: (M.) Bouton, Charles.
      Domicile: Batignolles-Monceaux (les) (Paris) boulevard Monceaux.
      Nom, qualité: (Mme ou Mlle) Bouton, Francoise.
      Domicile: Batignolles-Monceaux (les) (Paris) boulevard Monceaux
    - Quittance, paiement de créances sur adjudication de maison, 6658f sur 7149f, Fontenay-sous-Bois (Val-de-Marne)., 7 juin 1851; MC/ET/XXIV/1351
      Nom, qualité: (personne morale) Good (créanciers).
      Relations: créanciers de l'intervenant 2.
      Nom, qualité: (M.) Good, Jean Joseph Boniface.
      Domicile: Vaugirard (Paris) rue des Tournelles, 31.
      Nom, qualité: (M.) Petit, Louis Thomas Etienne.
      Domicile: Paris (Paris) rue Meslay, 28.
      Relations: adjudicataire des biens de l'intervenant 2
    - Obligation, emprunt, 70000f., 10 juin 1851; MC/ET/XXIV/1351
      Nom, qualité: (M.) Poissonnier de Prulay, Jean Gabriel Fernand.
      Domicile: Paris (Paris) rue de la Ville-l'Eveque, 10.
      Nom, qualité: (M.) Ozanne, Jules Theodore.
      Profession: attache à la prefecture de la seine, Paris (Paris).
      Domicile: Paris (Paris) rue du Petit-Bourbon-St-Sulpice, 28.
      Nom, qualité: (M.) Berson, Marie Jerome.
      Profession: propriétaire, avoué près le tribunal-civil de la seine (ancien), Paris (Paris).
      Domicile: Paris (Paris) boulevard Saint-Martin, 67
    - Procuration acte, prise de possession de succession., 10 juin 1851; MC/ET/XXIV/1351
      Nom, qualité: (Mme ou Mlle) Bocquet, Justine Cecile.
      Relations: épouse de l'intervenant 2, héritier de l'intervenant 3.
      Nom, qualité: (M.) Leclercq, Michel Theodore.
      Domicile: Paris (Paris) rue Godot-de-Mauroy, 39.
    - Procuration rente publique, dépôt, vente de rente etat 5%, 100f., 13 juin 1851; MC/ET/XXIV/1351
      Nom, qualité: (Mme ou Mlle) Dupreuille, Marie Catherine Rosalie.
      Domicile: Montmartre (Paris) rue des Acacias, 50.
      Nom, qualité: (M.) Fieffe, Louis Auguste.
      Domicile: Paris (Paris) rue Saint-Etienne-Bonne-Nouvelle, 3
    - Échange, portions de terrain, 102m2 et 45m2, soulte 1500f, Paris (Paris) rue de Lyon,883,plan de Terrain,pointµ, 18 juin 1851; MC/ET/XXIV/1351
      Nom, qualité: (M.) Gache, Auguste Armand.
      Profession: constructeur de batiments de mer.
      Nom, qualité: (M.) Gache, Henri Eugene.
      Profession: mecanicien, Paris (Paris).
      Domicile: Paris (Paris) rue des Terres-Fortes, 13.
      Nom, qualité: (M.) Brunet, Theodore Etienne.
      Profession: négociant, Havre (le) (Seine-Maritime).
      Domicile: Havre (le) (Seine-Maritime) quai du Commerce, 7.
      Relations: débiteur de l'intervenant 1, débiteur de l'intervenant 2
    - Quittance, reglement de dette, 4000f., 18 juin 1851; MC/ET/XXIV/1351
      Nom: Banque Therye Gautier et Cie (ancienne).
      Domicile: Marseille (Bouches-du-Rhône) rue de Rome, 103.
      Profession: propriétaire, sous-lieutenant aux chasseurs-d'afrique (ancien).
    - Procuration rente publique, dépôt, conversion d'indemnite aux ex-possesseurs d'esclaves., 20 juin 1851; MC/ET/XXIV/1351
      Nom, qualité: (M.) Cherot-Dupavillon, Charles Albert.
      Profession: gereur d'habitation, Petit-Canal (le) (guadeloupe (la)).
      Domicile: Petit-Canal (le) (guadeloupe (la)).
      Nom, qualité: (M.) Dupray, Felix.
      Profession: employe au ministère de la marine, Paris (Paris).
    - Succession, liquidation., 23 juin 1851; MC/ET/XXIV/1351
      Domicile: Paris (Paris) quai Pelletier, 38
    - Quittance, solde de prix de maison, 538f, Saint-Germain-en-Laye (Yvelines) Rue_du_sansonnet, 2., 23 juin 1851; MC/ET/XXIV/1351
      Nom, qualité: (personne morale) Moureau (hoirs).
      Nom, qualité: (M.) Moureau, Marie Louis Eugene.
      Nom, qualité: (M.) Rousseau, Jacques Leger.
      Domicile: Saint-Germain-en-Laye (Yvelines)
    - Procuration rente publique, vente de rente etat 5%, 534f., 2 juillet 1851; MC/ET/XXIV/1351
      Nom, qualité: (M.) Tugghe, Jules Hippolyte.
      Domicile: Lille (Nord).
      Nom, qualité: (M.) Tugghe, Auguste Frederic.
      Domicile: Deux-Ponts (allemagne).
      Relations: frère de l'intervenant 1, frère de l'intervenant 3.
      Nom, qualité: (M.) Tugghe, Eugene.
      Domicile: Paris (Paris) rue des Trois-Freres, 20.
      Relations: héritier de l'intervenant 2
    - Transport, créance, 10000f., 10 juillet 1851; MC/ET/XXIV/1351
      Domicile: Paris (Paris) rue Labruyere, 10.
      Nom, qualité: (M.) Nicolle, Louis Jules Remi.
      Domicile: Paris (Paris) rue du Faubourg-St-Denis, 14
    - Procuration générale., 11 juillet 1851; MC/ET/XXIV/1351
      Nom, qualité: (M.) Archdeacon, Sebastien Marie.
      Domicile: Paris (Paris) rue Grange-Bateliere, 10.
      Nom, qualité: (M.) Dosch, Leon.
    - Procuration rente publique, dépôt, vente de rente etat 5%, 250f., 12 juillet 1851; MC/ET/XXIV/1351
      Domicile: Paris (Paris) rue Duphot, 10
    - Procuration rente publique, dépôt, vente de rente etat 3%, 253f., 12 juillet 1851; MC/ET/XXIV/1351